臺灣高等法院臺南分院刑事判決
                                   108年度上訴字第1538號
上  訴  人
即  被  告  乙○○


                    (現於法務部○○○○○○○○○○○執   行中)
選任辯護人  黃俊諺律師(法扶律師)
上列上訴人因毒品危害防制條例等案件，不服臺灣臺南地方法院
108年度訴字第1077號中華民國108年11月27日第一審判決（起訴
案號：臺灣臺南地方檢察署108年度偵字第13356號、第16226號
），提起上訴，本院判決如下：
    主  文
原判決關於乙○○所犯如附表編號1至24所示各罪及所定應執行
刑與沒收部分均撤銷。
乙○○犯如附表編號1至24主文欄所示之罪，各處如附表編號1至
24主文欄所示之刑及沒收。應執行有期徒刑玖年捌月。沒收部分
併執行之。
    事  實
一、乙○○明知海洛因係毒品危害防制條例第2條第2項第1款所定
    之第一級毒品，不得非法持有、販賣，竟意圖營利，基於販
    賣海洛因之犯意，以其所持有之門號0000000000號行動電話
    作為聯絡工具，分別與附表編號8、9、10、22、23、24所示
    購買者蘇錦和、鄭文聰持用之行動電話聯絡後，再於附表編
    號8、9、10、22、23、24所示之時間及地點，以一手交錢一
    手交貨之方式販賣如附表編號8、9、10、22、23、24所示金
    額之海洛因予蘇錦和、鄭文聰。
二、乙○○亦明知甲基安非他命係毒品危害防制條例第2條第2項第
    2款所定之第二級毒品，不得非法持有、販賣，竟意圖營利
    ，基於販賣甲基安非他命之犯意，以其所持有之門號000000
    0000號行動電話作為聯絡工具，分別與附表編號1、3、4、5
    、6、7、13、14、15、16、17、18、19、20、21所示之購買
    者電話聯絡後，再於附表編號1、3、4、5、6、7、13、14、
    15、16、17、18、19、20、21所示之時間及地點，販賣如附
    表編號1、3、4、5、6、7、13、14、15、16、17、18、19、
    20、21所示金額之甲基安非他命予黃俊瑋、王建進、林世富
    、林宗賢等人，除附表編號7所示販賣予林世富該次因林世
    富先賒欠而未取得價金外，其餘各次均當場銀貨兩訖。
三、乙○○復與女友丙○○(丙○○共同販賣毒品部分業經原審判決確
    定)，復意圖營利，分別基於販賣海洛因、甲基安非他命之
    犯意聯絡，為下列行為：
㈠、黃俊瑋以其使用之門號0000000000號行動電話，於108年6月1
    6日8時37分5秒撥打乙○○持用之門號0000000000號行動電話
    ，告知要購買2,000元甲基安非他命，因乙○○睡意正濃，其
    後丙○○遂陸續於同日8時38分52秒、同日9時2分18秒、同日9
    時5分29秒、同日9時6分46秒，以乙○○持用之上開門號行動
    電話與黃俊瑋使用之上開門號行動電話，聯絡交易甲基安非
    他命事宜後，於附表編號2所示時間、地點，以一手交錢一
    手交貨之方式販賣如附表編號2所示金額之甲基安非他命1包
    予黃俊瑋，再將收取之價金交予乙○○。
㈡、蘇錦和撥打乙○○所持用之門號0000000000號行動電話，由丙○○代為接聽，與之約定交易海洛因地點後，乙○○隨即騎乘機
    車搭載丙○○於附表編號11所示時間、地點，由丙○○將附表編
    號11所示金額之海洛因1包交予蘇錦和，並收取蘇錦和支付
    之價金，再將價金轉交乙○○收受。
㈢、蘇錦和撥打乙○○持用之門號0000000000號行動電話，由丙○○
    代為接聽，與之約定交易海洛因地點後，丙○○隨即於附表編
    號12所示時間、地點，販賣如附表編號12所示金額之海洛因
    1包予蘇錦和，再將收取之價金交予乙○○。
四、嗣為警於108年7月31日16時20分許持臺灣臺南地方法院核發
    之搜索票，至臺南市○○區○○路000巷0號000室乙○○與丙○○租
    住處搜索，扣得乙○○所有吸食器2支、蘋果廠牌門號0000000
    000號行動電話1支(含SIM卡1張)、OPPO廠牌門號0000000000
    號行動電話1支(含SIM卡1張)、NOKIA廠牌門號0000000000號
    行動電話1支(含SIM卡1張)、ASUS廠牌門號0000000000號行
    動電話1支(含SIM卡各1張)、電子磅秤1個、新臺幣(下同)5,
    200元，並在其停放於臺南市○○區○○路000號前之機車置物箱
    內，扣得甲基安非他命2包(毛重共計1.06公克)、海洛因1包
    (驗餘淨重0.076公克)、吸食器1支、玻璃分裝器2支、分裝
    袋24個等物，而悉上情。
五、案經臺南市政府警察局刑事警察大隊移送臺灣臺南地方檢察
    署檢察官偵查起訴。
    理  由
一、上訴審理範圍：
    本件原審判決後，上訴人即被告(以下稱被告)乙○○，初就
    全部犯罪事實提起上訴，嗣於109年1月10日準備程序時，就
    原審判決附表一編號1-2、3-2、3-3、3-4所示轉讓禁藥部分
    撤回上訴，有本院準備程序筆錄及撤回上訴聲請狀在卷可稽
    (見本院卷一第145頁、第151頁)，是原審判決附表一編號1-
    2、3-2、3-3、3-4 (即起訴書附表編號1-2、3-2、3-3、3-4
    )部分，不在本院審理範圍，本院僅就原審判決附表一編號1
    -1、1-3、2-1至2-4、3-1、4-1至4-5、5-1至5-9、6-1至6-3
    (即起訴書附表編號1-1、1-3、2-1至2-4、3-1、4-1至4-5、
    5-1至5-9、6-1至6-3)被告販賣第一、二級毒品部分審理判
    決。
二、證據能力部分：
    按被告以外之人於審判外之陳述，雖不符刑事訴訟法第159
    條之1至第159條之4規定得為證據之情形，而經當事人於審
    判程序同意作為證據，法院審酌該言詞陳述或書面陳述作成
    時之情況，認為適當者，亦得為證據，刑事訴訟法第159條
    之5第1項定有明文。又刑事訴訟法第159條之5立法意旨，在
    於確認當事人對於傳聞證據有處分權，得放棄反對詰問權，
    同意或擬制同意傳聞證據可作為證據，屬於證據傳聞性之解
    除行為，如法院認為適當，不論該傳聞證據是否具備刑事訴
    訟法第159條之1至第159條之4所定情形，均容許作為證據，
    不以未具備刑事訴訟法第159條之1至第159條之4所定情形為
    前提。查本判決所引用之下列供述證據暨其他書證、物證，
    檢察官、被告及其辯護人於本院準備程序、審理時，均同意
    作為本案證據（見本院卷一第136至144頁、第262至263頁、
    第367至368頁、第448頁；本院卷二第113至115頁、第140頁
    ），且於本院逐一提示後，迄於言詞辯論終結前亦未聲明異
    議，本院審酌上開證據資料製作時之情況，尚無違法不當及
    證明力明顯過低之瑕疵，認以之作為證據應屬適當，而有證
    據能力。
三、認定犯罪事實所憑之證據及理由：
㈠、被告單獨或由女友丙○○，以被告持用之門號0000000000號行
    動電話與黃俊瑋、王建進、林世富、蘇錦和、林宗賢、鄭文
    聰等人聯絡交易海洛因或甲基安非他命事宜後，於附表編號
    1至24所示時、地，單獨或與女友丙○○共同販賣附表編號1至
    24所示金額之海洛因或甲基安非他命予上開購毒者，並收取
    除附表編號7該次販賣甲基安非他命(本次購買甲基安非他命
    金額林世富尚賒欠而未交予被告收受)外各次交易毒品之價
    金等事實，業據被告於偵訊、原審訊問及審理、本院審理時
    坦承不諱(見2318號偵卷第122至124頁；聲羈卷第33至37頁
    ；原審卷第33至39頁、第103至109頁、第147至177頁；本院
    卷一第73至78頁、第131至149頁、第259至267頁、第307至3
    13頁、第365至370頁、第445至451頁、第457至461頁；本院
    卷二第111至117頁、第138至139頁、第170至176頁)，核與
    證人丙○○、蘇錦和、鄭文聰、黃俊瑋、王建進、林世富、林
    宗賢於警詢及偵查中或羈押訊問及原審審理時證述之情節(
    見警卷第147至149頁、第150至157頁、第182至195頁、第23
    4至251頁、第273至282頁、第300至312頁、第343至356頁、
    第409至422頁；2318號偵卷第17至19頁、第25至27頁、第33
    至36頁、第41至44頁、第51至53頁、第59至61頁、第67至72
    頁；聲羈卷第41至45頁；原審卷第33至39頁、第103至109頁
    、第147至177頁；本院卷一第131至149頁、第259至267頁、
    第307至313頁、第365至370頁)均大致相符，並有指認犯罪
    嫌疑人紀錄表、臺灣臺南地方法院108年度聲監字第276號、
    108年度聲監續字第526、645號通訊監察書暨電話附表、通
    訊監察譯文、通聯調閱查詢單、蘇錦和使用之電話號碼查詢
    資料、監視器錄影畫面翻拍照片、GOOGLE地圖、鑑定許可書
    、勘察採證同意書、送驗尿液編號及年籍對照表、尿液初步
    檢驗報告單、臺灣臺南地方法院108年度聲搜字第805號搜索
    票暨附件、搜索扣押筆錄及扣押物品目錄表、現場及扣案物
    品照片、毒品初步檢驗報告單、高雄市立凱旋醫院108年10
    月15日高市凱醫字第61515號濫用藥物成品檢驗鑑定書附卷
    可參(見警卷第91至97頁、第99至103頁、第107至137頁、第
    142至143頁、第168至172頁、第176至178頁、第196至200頁
    、第204至222頁、第252至253頁、第258至263頁、第265至2
    67頁、第283至284頁、第288至290頁、第305至309頁、第31
    3至320頁、第325至328頁、第330至332頁、第357至359頁、
    第361至395頁、第398至400頁、第417至425頁、第429至440
    頁、第442至445頁、第491至523頁；13356號偵卷第231至23
    5頁；原審卷第191頁)，及供或預備供被告本案販賣毒品使
    用之門號0000000000號行動電話1支(含晶片卡1張)、電子磅
    秤1個、海洛因1包、甲基安非他命2包、玻璃分裝器2支、分
    裝袋24個等物扣案可稽。
㈡、又起訴書就⑴附表編號7被告與林世富交易甲基安非他命之時
    間記載為108年6月1日22時36分許，然由卷附通訊監察譯文
    可知被告與林世富本次交易，係於當日22時36分43秒先以電
    話聯繫約定交易甲基安非他命事宜，林世富方於10分鐘後至
    臺南市○○區○○路000號○○○○○宮與被告碰面交易，業據證人林
    世富於警詢證述明確(見警卷第277頁)，檢察官起訴書就此
    部分記載顯有錯誤；⑵附表編號14、15、16、17、18、19、2
    0、21此8次被告與林宗賢交易甲基安非他命之時間，起訴書
    分別記載為108年5月10日8時13分許、同月24日11時49分許
    、同月26日17時12分許、同月30日20時35分許、108年6月5
    日11時30分許、同月16日17時50分許、同月22日18時32分許
    、同月28日15時42分許，然由卷附通訊監察譯文可見，被告
    與林宗賢交易前先以電話聯繫交易甲基安非他命事宜，上開
    日期交易前最後一通電話聯繫時間分別為108年5月10日8時1
    3分37秒、108年5月24日11時19分40秒、1 08年5月26日17時
    12分36秒、108年5月30日20時46分56秒、108年6月5日11時3
    0分13秒、108年6月16日17時50分37秒、108年6月22日18時3
    2分24秒、108年6月28日15時42分52秒，而林宗賢就上述各
    次通聯後真正交易時間，分別於警詢時證述係108年5月10日
    8時50分許、108年5月24日12時許、108年5月26日17時50分
    許、108年5月30日21時10分許、108年6月5日12時許、108年
    6月16日18時30分許、108年6月22日19時許、108年6月28日1
    6時10分許，至附表編號14至21所示地點交易(見警卷第348
    至356頁)，起訴書就上述交易時間記載亦有錯誤，均應予更
    正如附表編號7、14至21所示，附此敘明。
㈢、起訴書雖又記載被告於附表編號1至7、13至21所示各次出售
    予證人黃俊瑋、王建進、林世富、林宗賢等人之毒品為安非
    他命，顯係因上開證人於警詢、偵訊時雖均就被告交付之第
    二級毒品部分證稱係安非他命，然查安非他命為毒品危害防
    制條例第2條第2項第2款所列之第二級毒品，甲基安非他命
    則屬同條項款附表（即其附表二編號89）所載之相類製品，
    依改制前行政院衛生署管制藥品管理局之相關函釋，二者雖
    多為硫酸鹽或鹽酸鹽，可溶於水，為白色、略帶苦味之似冰
    糖狀結晶，但使用劑量及致死劑量，仍屬有別，且目前國內
    發現者都為甲基安非他命之鹽酸鹽（見司法院編印之「法官
    辦理刑事案件參考手冊(一)」第282頁、第292頁至第293頁
    ），可見安非他命與甲基安非他命，係毒性有差別之第二級
    毒品。被告及證人黃俊瑋、王建進、林世富、林宗賢等人雖
    分別於警詢、偵訊，迭將「甲基安非他命」稱為「安非他命
    」，惟此僅係一般口語習用之稱呼，現時國內施用毒品者施
    用之安非他命類藥物，實以「甲基安非他命」為常，鮮有為
    「安非他命」者，參以林世富為警查獲後採尿送驗結果，檢
    出含有甲基安非他命陽性反應，有尿液初步檢驗報告可參(
    見警卷第290頁)，足見被告販售之所謂「安非他命」毒品應
    為甲基安非他命無誤，併予敘明。
㈣、按販賣毒品之所謂販賣行為，係行為人基於營利之目的，而
    販入或賣出毒品而言。販賣毒品者，其主觀上須有營利之意
    圖，且客觀上有販賣之行為，即足構成，至於實際上是否已
    經獲利，則非所問。即於有償讓與他人之初，係基於營利之
    意思，並著手實施，而因故無法高於購入之原價出售，最後
    不得不以原價或低於原價讓與他人時，仍屬販賣行為。必始
    終無營利之意思，以原價或低於原價有償讓與他人，方難謂
    為販賣行為，而僅得以轉讓罪論處（最高法院93年度台上字
    第1651號、94年度台上字第5317號判決意旨參照）。海洛因
    、甲基安非他命為毒品危害防制條例第2條第2項第1款、第2
    款所規定之第一、二級毒品，物稀價昂，政府查緝甚嚴，對
    於販賣毒品者又科以重度刑責，其持有販賣者，苟非有利可
    圖，當不願甘冒法律制裁之風險予以販賣。以本案而論，被
    告於原審及本院審理時一致供稱，是賺自己施用的量等語(
    見原審卷第174頁；本院卷二第176頁)，顯然被告於附表編
    號1至24所示歷次交易毒品均獲有自己免費施用之利潤，是
    被告有販賣毒品藉以營利之意圖甚明。
㈤、從而，本案事證明確，被告犯行洵堪認定，自應依法論科。
四、論罪科刑：
㈠、按行為後法律有變更者，適用行為時之法律。但行為後之法
    律有利於行為人者，適用最有利於行為人之法律，刑法第2
    條第1項定有明文。查被告行為後，毒品危害防制條例第4條
    第1項、第2項、第17條第2項於109年1月15日經總統公布修
    正，並於同年7月15日施行（同條例17條第1項、第19條第1
    項，並未修正），修正前毒品危害防制條例第4條第1項規定
    「製造、運輸、販賣第一級毒品者，處死刑或無期徒刑；處
    無期徒刑者，得併科新臺幣二千萬元以下罰金」，修正後則
    規定「製造、運輸、販賣第一級毒品者，處死刑或無期徒刑
    ；處無期徒刑者，得併科新臺幣三千萬元以下罰金」。是該
    條例第4條第1項修正後將罰金上限提高，經比較新舊法之規
    定，自以修正前規定較有利於被告，故依刑法第2條第1項前
    段規定，應適用行為時即修正前毒品危害防制條例第4條第1
    項規定處斷。又修正前毒品危害防制條例第4條第2項原規定
    ：「製造、運輸、販賣第二級毒品者，處七年以上有期徒刑
    ，得併科新臺幣一千萬元以下罰金」，修正後則規定「製造
    、運輸、販賣第二級毒品者，處無期徒刑或十年以上有期徒
    刑，得併科新臺幣一千五百萬元以下罰金」。故修正後毒品
    危害防制條例第4條第2項規定將徒刑及罰金上限均提高，經
    比較新舊法之結果，被告行為後之法律並未較有利於被告，
    依刑法第2條第1項前段規定，自應適用被告行為時即修正前
    毒品危害防制條例第4條第2項規定論處。另修正前毒品危害
    防制條例第17條第2項原規定：「犯第四條至第八條之罪於
    偵查及審判中均自白者，減輕其刑」；修正後毒品危害防制
    條例第17條第2項則規定：「犯第四條至第八條之罪於偵查
    及歷次審判中均自白者，減輕其刑」，而增加須於「歷次」
    審判中均自白，始得依該條項減輕之要件。經比較新舊法之
    結果，被告行為後之法律並未較有利於被告，依刑法第2條
    第1項前段規定，自應適用行為時即修正前毒品危害防制條
    例第17條第2項之規定。
㈡、海洛因、甲基安非他命分別係屬毒品危害防制條例第2條第2
    項第1款、第2款所定之第一、二級毒品，不得非法持有、販
    賣，是被告於附表編號8至12、22至24所示販賣海洛因予蘇
    錦和、鄭文聰，所為均係犯修正前毒品危害防制條例第4條
    第1項販賣第一級毒品罪；於附表編號1至7、13至21所示販
    賣甲基安非他命予黃俊瑋、王建進、林世富、林宗賢，所為
    則均係犯修正前毒品危害防制條例第4條第2項販賣第二級毒
    品罪。被告於附表所示各次販賣海洛因或甲基安非他命前、
    後持有海洛因或甲基安非他命之低度行為，分別為其販賣之
    高度行為所吸收，均不另論罪。被告與丙○○間，就附表編號
    2所示販賣甲基安非他命與黃俊瑋之犯行，及就附表編號11
    、12所示販賣海洛因予蘇錦和之犯行，均有犯意聯絡及行為
    分擔，均應依刑法第28條規定，論以共同正犯。被告於附表
    所示先後8次販賣第一級毒品、16次販賣第二級毒品犯行間
    ，均犯意各別，行為互殊，應予分論併罰。
㈢、刑之減輕事由：
１、按犯毒品危害防制條例第4條至第8條、第10條或第11條之罪
    ，供出毒品來源，因而查獲其他正犯或共犯者，減輕或免除
    其刑，毒品危害防制條例第17條第1項定有明文。然所謂「
    供出毒品來源，因而查獲」，必以被告所稱供應自己毒品之
    人與嗣後查獲之其他正犯或共犯間具有關聯性，始稱充足。
    倘被告所犯同條項所列之罪之犯罪時間，在時序上較早於該
    正犯或共犯供應毒品之時間，即令該正犯或共犯確因被告之
    供出而被查獲；或其時序雖較晚於該正犯或共犯供應毒品之
    時間，惟其被查獲之案情與被告自己所犯同條項所列之罪之
    毒品來源無關，均仍不符合上開應獲減免其刑之規定要件（
    最高法院105年度台上字第3313號判決意旨照）。經查，被
    告前於108年8月14日警詢中即已供述毒品來源為綽號「淵仔
    」、真實姓名為甲○○之男子，並提供甲○○之電話號碼、年籍
    、身高、長相特徵、使用交通工具及其與甲○○間交易海洛因
    、甲基安非他命之Line對話內容，且詳細證述其與甲○○交易
    海洛因及甲基安非他命之時間、地點供員警追查(見警卷第3
    06至309頁)，員警亦因其證述及所提供與甲○○間之相關證據
    資料，查獲甲○○於108年7月間某日販賣1萬元甲基安非他命
    予被告之犯行，該次犯行業經臺灣臺南地方檢察署檢察官以
    109年度偵字第3294號、第3647號提起公訴，有該起訴書存
    卷可憑(見本院卷二第99至101頁)，依上開最高法院判決意
    旨，被告販賣甲基安非他命時序早於108年7月前者，仍無毒
    品危害防制條例第17條第1項規定之適用，而甲○○為檢察官
    起訴販賣甲基安非他命予被告之時間雖未能確定係108年7月
    間哪一日，依罪疑有利被告認定之原則，堪認附表編號5、6
    被告於108年7月2日、同月16日此2次販賣甲基安非他命予王
    建進之來源，應係向甲○○購買，被告此2次販賣甲基安非他
    命犯行既有供出毒品來源因而查獲另案被告甲○○之情形，被
    告所犯附表編號5、6犯行，均應適用毒品危害防制條例第17
    條第1項規定減輕其刑。
２、又犯第4條至第8條之罪於偵查及審判中均自白者，減輕其刑
    ，修正前毒品危害防制條例第17條第2項定有明文。被告就
    附表所示24次販賣第一、二級毒品之犯行，於偵查、原審及
    本院審理時均自白不諱，業如前述，是就附表所示被告24次
    販賣毒品犯行，均應依修正前毒品危害防制條例第17條第2
    項規定，分別減輕其刑，並就附表編號5、6此2次販賣甲基
    安非他命犯行均遞減輕之。
３、此外，刑法第59條規定犯罪情狀顯可憫恕者，得酌量減輕其
    刑，固為法院依法得自由裁量之事項，然非漫無限制，必須
    犯罪另有特殊之原因與環境，在客觀上足以引起一般同情，
    認為即予宣告法定最低度刑期猶嫌過重者，始有其適用。如
    別有法定減輕之事由，應先依法定減輕事由減輕其刑後，猶
    嫌過重時，始得為之；若有2種以上法定減輕事由，仍應先
    依法定減輕事由遞減其刑後，猶嫌過重時，始得再依刑法第
    59條規定酌減其刑。為此項裁量減刑時，必須就被告全部犯
    罪情狀，予以審酌在客觀上是否有足以引起社會上一般人之
    同情，而可憫恕之情形，並於判決理由內詳加說明（最高法
    院88年度台上字第1862號、96年度台上字第2933號判決意旨
    參照）。其次，修正前毒品危害防制條例第4條第1項規定之
    販賣第一級毒品罪，其法定本刑為死刑或無期徒刑，然同為
    販賣第一級毒品之人，其原因動機不一，犯罪情節未必盡同
    ，或有大盤毒梟者，亦有中、小盤之分，甚或僅止於吸毒者
    友儕間為求互通有無之有償轉讓者亦有之，其販賣行為所造
    成危害社會之程度自屬有異，法律科處此類犯罪，所設之法
    定最低本刑卻同為死刑或無期徒刑，不可謂不重，若不分犯
    罪情節輕重，概處以上開法定刑，難免輕重失衡。本件被告
    於附表編號8至12、22至24固有販賣第一級毒品之情，其販
    賣毒品的對象、次數、數量，與大盤、中盤動輒上公斤或上
    百萬元者確實有別，且其販賣海洛因之所得非鉅，犯罪情節
    當非與大盤、中盤毒梟者可資等同並論衡，然其就附表編號
    8至12、22至24所示販賣第一級毒品之犯行，法定本刑為死
    刑或無期徒刑，雖經依修正前毒品危害防制條例第17條第2
    項規定減輕其刑後，法定最低度刑仍為15年以上之有期徒刑
    ，衡諸其販賣第一級毒品海洛因之犯罪情節、對國民健康所
    造成之傷害及對社會風氣之影響，堪認為有情輕法重之情事
    ，爰依刑法第59條規定就被告所犯如附表編號8至12、22至2
    4所示販賣第一級毒品犯行各減輕其刑，並均遞減輕之。至
    於附表編號1至7、13至21所示販賣第二級毒品犯行，被告雖
    於偵審中均坦承不諱，衡酌被告本案販賣甲基安非他命次數
    高達16次，販賣人數有4人，對他人健康及社會秩序具有一
    定之危害，犯罪當時復無任何特殊之原因與環境，在客觀上
    足以引起一般同情，當無顯然可憫之情狀，且被告就附表編
    號1至7、13至21所示販賣第二級毒品犯行，均已依修正前毒
    品危害防制條例第17條第2項之規定減輕其刑，附表編號5、
    6此2次販賣甲基安非他命犯行，復再依毒品危害防制條例第
    17條第1項遞減輕其刑，則本案被告所犯販賣甲基安非他命
    犯行依上開規定減刑後，於法定刑內予以量刑，符合罪刑相
    當性及比例原則，不致使一般人認失之過苛，而有情輕法重
    、情堪憫恕之情，故被告所犯如附表編號1至7、13至21所示
    販賣甲基安非他命犯行，應無適用刑法第59條減輕其刑之情
    狀，不宜再依刑法第59條規定酌減其刑，併此指明。
五、撤銷改判之理由：
㈠、原審以被告就附表編號1至24部分犯罪事證明確，予以論罪科
    刑，固非無見。惟㈠原審未及比較新舊法，因而適用修正前
    毒品危害防制條例第4條第1項、第2項、第17條第2項規定論
    罪，尚有未洽；㈡被告就附表編號5、6所示販賣甲基安非他
    命犯行，已供出毒品來源，檢警並因而循線查獲另案被告甲○○違反毒品危害防制條例案件，且對之提起公訴之事實，業
    如前述，原審審理時，因員警尚未查獲甲○○而未及就附表編
    號5、6所示被告販賣甲基安非他命犯行適用毒品危害防制條
    例第17條第1項予以減輕其刑，亦有未洽；㈢員警持臺灣臺南
    地方法院核發之搜索，在被告使用交通工具車牌號碼000-00
    0號機車置物箱內所查扣之分裝袋24個，為尚未使用之新品
    ，顯非「供」而係「預備供」被告分裝毒品販賣所用之物，
    原審判決遽依毒品危害防制條例第19條第1項規定予以宣告
    沒收同有未合。從而，被告以其就附表編號5、6所示販賣甲
    基安非他命犯行，指摘原審判決未予依毒品危害防制條例第
    17條第1項規定減輕其刑部分，為有理由，而就其餘販賣海
    洛因及甲基安非他命犯行，主張亦有供出所販賣之毒品來源
    為甲○○，指摘原審判決未依毒品危害防制條例第17條第1項
    規定予以減輕其刑，則無理由，另被告上訴主張量刑過重一
    節，經本院職權妥適裁量如後，其指摘原判決此部分不當，
    上訴亦無理由，惟原判決既有上開可議之處，即屬無可維持
    ，自應由本院將原判決關於被告所犯如附表編號1至24所示
    部分予以撤銷改判，所定之應執行刑因失所依據，亦應一併
    撤銷。
㈡、本院審酌被告於附表所示時、地，販賣海洛因或甲基安非他
    命予附表所示之黃俊瑋、王建進、林世富、蘇錦和、林宗賢
    、鄭文聰等人，非但戕害他人身心，有害國民健康，更可能
    引發各種犯罪，對國家社會治安之危害非淺，本件販賣毒品
    行為高達24次，犯罪惡性非輕，惟被告並無前科，有臺灣高
    等法院被告前案紀錄表在卷可查，素行尚佳，自警、偵、原
    審以迄本院審理時一致坦承犯行，犯後態度良好，自承為高
    職肄業，智識程度不高，離婚，育有二名未成年子女，目前
    由其母親照顧，入監前擔任臨時工，每月收入約27,000元至
    28,000元，有正當工作及收入與其他一切情狀，分別量處如
    附表編號1至24主文欄所示之刑。另按數罪併罰之定應執行
    之刑，係出於刑罰經濟與責罰相當之考量，並非予以犯罪行
    為人或受刑人不當之利益，為一種特別的量刑過程，相較於
    刑法第57條所定科刑時應審酌之事項係對一般犯罪行為之裁
    量，定應執行刑之宣告，乃對犯罪行為人本身及所犯各罪之
    總檢視，除應考量行為人所犯數罪反應出之人格特性，並應
    權衡審酌行為人之責任與整體刑法目的及相關刑事政策，在
    量刑權之法律拘束性原則下，依刑法第51條第5款之規定，
    採限制加重原則，資為量刑自由裁量權之外部界限，並應受
    法秩序理念規範之比例原則、平等原則、責罰相當原則、重
    複評價禁止原則等自由裁量權之內部抽象價值要求界限之支
    配，使以輕重得宜，罰當其責，俾符合法律授與裁量權之目
    的，以區別數罪併罰與單純數罪之不同，兼顧刑罰衡平原則
    (最高法院100年度台上字第21號判決意旨參照)。又數罪併
    罰定應執行刑之裁量標準，法無明文，然其裁量仍應兼衡罪
    責相當及特別預防之刑罰目的，具體審酌整體犯罪過程之各
    罪關係(例如各行為彼此間之關聯性、數罪間時間、空間、
    法益之異同性、所侵害法益之專屬性或同一性、數罪對法益
    侵害之加重效應等)及罪數所反應行為人人格及犯罪傾向等
    情狀綜合判斷，為妥適之裁量，仍有比例原則及公平原則之
    拘束，倘違背此內部界限而濫用其裁量，仍非適法(最高法
    院104年度台抗字第718號裁定意旨參照)。因之，刑法第51
    條數罪併罰定執行刑之立法方式，非以累加方式定應執行刑
    ，如以實質累加之方式定應執行刑，則處罰之刑度顯將超過
    其行為之不法內涵，而違反罪責原則，及考量因生命有限，
    刑罰對被告造成之痛苦程度，係隨刑度增加而生加乘效果，
    而非以等比方式增加，是則以隨罪數增加遞減其刑罰之方式
    ，當足以評價被告行為之不法性之法理(即多數犯罪責任遞
    減原則)，且定應執行刑之裁量時，亦應考量罪責相當、刑
    罰目的、各罪關係、侵害法益及罪數暨行為人人格及犯罪傾
    向等情狀綜合判斷。準此，本案應依上述實務見解揭示之限
    制加重原則，考量被告本案數次犯行之期間均集中於108年5
    月至同年7月間，且其犯罪類型及侵害法益同質性甚高，被
    告復於犯後就全部犯行均在偵、審中自白，其中2次販賣甲
    基安非他命犯行，更供出毒品來源，於定應執行刑時，不宜
    給予過重刑罰，但亦應考量被告所犯之罪，對社會整體秩序
    及他人健康之危害亦不輕，仍不宜輕縱等情，併定其應執行
    之刑如主文第二項所示，至於被告陳稱，希望定應執行有期
    徒刑8年6月，本院於考量上情後，認為顯然過輕，難以適當
    反應其犯行所對應之刑罰，故為本院所不採，附此敘明。
㈢、沒收部分：
１、按查獲之第一、二級毒品及專供製造或施用第一、二級毒品
    之器具，不問屬於犯罪行為人與否，均沒收銷燬之，毒品危
    害防制條例第18條第1項前段定有明文。又以營利為目的販
    入毒品，經多次販賣後，持有剩餘毒品被查獲，其各次販賣
    毒品行為，固應併合處罰。惟該持有剩餘毒品之低度行為，
    應僅為最後一次販賣毒品之高度行為所吸收，不另論罪。則
    就該查獲之剩餘毒品，祇能於最後一次之販賣毒品罪宣告沒
    收銷燬，不得於各次販賣毒品罪均宣告沒收銷燬(最高法院9
    7年度台上字第3258號判決意旨參照)。是被告於108年7月31
    日為警在其所騎乘之上開機車上查扣之海洛因1包(驗餘淨重
    0.076公克)、甲基安非他命2包(毛重共計1.06公克)，依前
    揭說明，應依毒品危害防制條例第18條第1項前段規定，海
    洛因1包在附表編號12被告最後一次販賣第一級毒品犯行罪
    刑項下諭知沒收銷燬之；甲基安非他命2包在附表編號6被告
    最後一次販賣第二級毒品犯行項下諭知沒收銷燬之。另盛裝
    上開第一、二級毒品之包裝袋，以現今所採行之鑑驗方式，
    其上仍會殘留微量毒品，無法完全析離，應整體視為查獲之
    第一級、第二級毒品，併予諭知沒收銷燬之。至鑑驗過程中
    所費失之第一級、第二級毒品，既已鑑驗用罄滅失，自無庸
    宣告沒收銷燬之。
２、又犯第4條至第9條、第12條、第13條或第14條第1項、第2項
    之罪者，其供犯罪所用之物，不問屬於犯罪行為人與否，均
    沒收之；供犯罪所用、犯罪預備之物或犯罪所生之物，屬於
    犯罪行為人者，得沒收之，但有特別規定者，依其規定，毒
    品危害防制條例第19條第1項、刑法第38條第2項定有明文。
    經查員警持原審法院核發之搜索票，在被告上開住處查扣之
    蘋果廠牌門號0000000000號行動電話1支(含SIM卡1張)，係
    被告所有，供其作為附表所示販賣第一、二級毒品時聯絡黃
    俊瑋、王建進、林世富、蘇錦和、林宗賢、鄭文聰所用之物
    ；在其住處查扣之電子磅秤1個、在其騎乘機車上查扣之玻
    璃分裝器2支，則係被告本案販賣毒品前用來分裝毒品之用
    ，從而扣案蘋果廠牌門號0000000000號行動電話1支(含SIM
    卡1張)、電子磅秤1個、玻璃分裝器2支，均應依毒品危害防
    制條例第19條第1項規定諭知沒收。至於在被告騎乘機車上
    查扣之分裝袋24個，因均為乾淨之新品而無使用過之跡象，
    堪信係預備供被告販賣時分裝之用，爰依刑法第38條第2項
    規定諭知沒收。
３、另犯罪所得，屬於犯罪行為人者，沒收之；前2項之沒收，於
    全部或一部不能沒收或不宜執行沒收時，追徵其價額，刑法
    第38條之1第1項前段、第3項分別定有明文。被告所犯如附
    表編號1至6、8至24所示各該次販賣毒品犯行，因而分別取
    得之現金，雖未扣案，然此為被告如附表編號1至6、8至24
    所示犯販賣第一、二級毒品罪所得之財物，且無刑法第38條
    之2第2項規定之情形，自應依刑法第38條之1第1項前段、第
    3項規定宣告沒收，於全部或一部不能沒收時，追徵其價額
    。至於附表編號7所示該次販賣第二級毒品予林世富之犯行
    ，因林世富賒欠，且被告迄今未收受任何價金，並無所得，
    當無從宣告沒收。
４、被告其餘經查扣之吸食器3支、門號0000000000號OPPO行動電
    話1支(含SIM卡1張)、門號0000000000號NOKIA行動電話1支
    、門號0000000000號ASUS行動電話1支、現金5,200元等物，
    並非供或預備供被告犯附表所示販賣毒品犯行所用之物或犯
    罪所得，業據被告於警詢、原審時供述明確，亦非違禁物，
    爰不予宣告沒收。
５、上開宣告之多數沒收，依刑法第40條之2第1項規定併執行之
    。
六、依刑事訴訟法第369條第1項前段、第364條、第299條第1項
    前段，毒品危害防制條例第4條第1項(修正前)、第2項(修正
    前)、第17條第1項、第17條第2項(修正前)、第18條第1項前
    段、第19條第1項，刑法第2條第1項前段、第11條前段、第2
    8條、第59條、第51條第5款、第38條第2項前段、第38條之1
    第1項前段、第3項、第40條之2第1項，判決如主文。
本案經檢察官莊立鈞提起公訴，檢察官趙中岳到庭執行職務。
中　　華　　民　　國　 109　　年　　10　　月　　21　　日
                  刑事第六庭    審判長法　官  張瑛宗
                                      法　官  林逸梅
                                      法　官  李秋瑩
以上正本證明與原本無異。
如不服本判決應於收受送達後20日內向本院提出上訴書狀，其未
敘述上訴理由者，並得於提起上訴後20日內向本院補提理由書（
均須按他造當事人之人數附繕本）「切勿逕送上級法院」。
　　　　　　　　　　　　　　　　　　　書記官  羅珮寧　　
中　　華　　民　　國　　109 　年　　10　　月　　21　　日

附錄本案論罪科刑法條全文：
毒品危害防制條例第4條(修正前)
製造、運輸、販賣第一級毒品者，處死刑或無期徒刑；處無期徒
刑者，得併科新臺幣二千萬元以下罰金。
製造、運輸、販賣第二級毒品者，處無期徒刑或七年以上有期徒
刑，得併科新臺幣一千萬元以下罰金。
製造、運輸、販賣第三級毒品者，處七年以上有期徒刑，得併科
新臺幣七百萬元以下罰金。
製造、運輸、販賣第四級毒品者，處五年以上十二年以下有期徒
刑，得併科新臺幣三百萬元以下罰金。
製造、運輸、販賣專供製造或施用毒品之器具者，處一年以上七
年以下有期徒刑，得併科新臺幣一百萬元以下罰金。
前五項之未遂犯罰之。
附表：

編號   時間 地        點 毒品金額 (新臺幣)及種類 購買者          主        文 1 即原審附表一編號1-1 108年5月8日11時30分許 臺南市安南區○○醫院對面 2,000之甲基安非他命1包 黃俊瑋 乙○○販賣第二級毒品，處有期徒刑叁年拾月，扣案蘋果廠牌門號0000000000號行動電話1支、電子磅秤1個、分裝袋24個、玻璃分裝器2支均沒收之；未扣案販賣第二級毒品所得新臺幣貳仟元沒收之，於全部或一部不能沒收或不宜執行沒收時，追徵其價額。 2 即原審附表一編號1-3 108年6月16日9時10分許 臺南市○○區○○○路000號○○飯店 2,000之甲基安非他命1包 黃俊瑋 乙○○共同販賣第二級毒品，處有期徒刑叁年拾月，扣案蘋果廠牌門號0000000000號行動電話1支、電子磅秤1個、分裝袋24個、玻璃分裝器2支均沒收之；未扣案販賣第二級毒品所得新臺幣貳仟元沒收之，於全部或一部不能沒收或不宜執行沒收時，追徵其價額。 3 即原審附表一編號2-1 108年5月9日21時55分許 臺南市○○區○○路0段000號統一超商○○門市 1,000之甲基安非他命1包 王建進 乙○○販賣第二級毒品，處有期徒刑叁年捌月，扣案蘋果廠牌門號0000000000號行動電話1支、電子磅秤1個、分裝袋24個、玻璃分裝器2支均沒收之；未扣案販賣第二級毒品所得新臺幣壹仟元沒收之，於全部或一部不能沒收或不宜執行沒收時，追徵其價額。 4 即原審附表一編號2-2 108年6月23日18時40分許 臺南市○○區○○路0段00巷000號全家超商 1,000元之甲基安非他命1包 王建進 乙○○販賣第二級毒品，處有期徒刑叁年捌月，扣案蘋果廠牌門號0000000000號行動電話1支、電子磅秤1個、分裝袋24個、玻璃分裝器2支均沒收之；未扣案販賣第二級毒品所得新臺幣壹仟元沒收之，於全部或一部不能沒收或不宜執行沒收時，追徵其價額。 5 即原審附表一編號2-3 108年7月2日17時15分許 臺南市○○區○○路0段00巷000號全家超商 1,000元之甲基安非他命1包 王建進 乙○○販賣第二級毒品，處有期徒刑壹年拾月，扣案蘋果廠牌門號0000000000號行動電話1支、電子磅秤1個、分裝袋24個、玻璃分裝器2支均沒收之；未扣案販賣第二級毒品所得新臺幣壹仟元沒收之，於全部或一部不能沒收或不宜執行沒收時，追徵其價額。 6 即原審附表一編號2-4 108年7月16日9時許 臺南市○○區○○路0段000號○○○○○館 1,000元之甲基安非他命1包 王建進 乙○○販賣第二級毒品，處有期徒刑壹年拾月，扣案甲基安非他命貳包(含包裝袋貳個)均沒收銷燬之；扣案蘋果廠牌門號0000000000號行動電話1支、電子磅秤1個、分裝袋24個、玻璃分裝器2支均沒收之；未扣案販賣第二級毒品所得新臺幣壹仟元沒收之，於全部或一部不能沒收或不宜執行沒收時，追徵其價額。 7 即原審附表一編號3-1 108年6月1日22時46分許(起訴書誤載為22時36分許) 臺南市○○區○○路000號○○○○○宮旁 1,000元之甲基安非他命1包 林世富 乙○○販賣第二級毒品，處有期徒刑叁年捌月，扣案蘋果廠牌門號0000000000號行動電話1支、電子磅秤1個、分裝袋24個、玻璃分裝器2支均沒收之。 8 即原審附表一編號4-1 108年6月3日12時3分許 臺南市○○區○○路0段000號○○○○旅館停車場 1,000元之海洛因1包 蘇錦和 乙○○販賣第一級毒品，處有期徒刑柒年捌月，扣案蘋果廠牌門號0000000000號行動電話1支、電子磅秤1個、分裝袋24個、玻璃分裝器2支均沒收之；未扣案販賣第一級毒品所得新臺幣壹仟元沒收之，於全部或一部不能沒收或不宜執行沒收時，追徵其價額。 9 即原審附表一編號4-2 108年6月12日2時50分許 臺南市○○區○○路0段000號○○○釣蝦場門口 500元之海洛因1包 蘇錦和 乙○○販賣第一級毒品，處有期徒刑柒年捌月，扣案蘋果廠牌門號0000000000號行動電話1支、電子磅秤1個、分裝袋24個、玻璃分裝器2支均沒收之；未扣案販賣第一級毒品所得新臺幣伍佰元沒收之，於全部或一部不能沒收或不宜執行沒收時，追徵其價額。 10 即原審附表一編號4-3 108年6月28日18時51分許 臺南市○○區○○路0段000號○○○○旅館停車場 500元之海洛因1包 蘇錦和 乙○○販賣第一級毒品，處有期徒刑柒年捌月，扣案蘋果廠牌門號0000000000號行動電話1支、電子磅秤1個、分裝袋24個、玻璃分裝器2支均沒收之；未扣案販賣第一級毒品所得新臺幣伍佰元沒收之，於全部或一部不能沒收或不宜執行沒收時，追徵其價額。 11 即原審附表一編號4-4 108年6月30日13時39分許 臺南市○○區○○路0段000巷「○○○○ 500元之海洛因1包 蘇錦和 乙○○共同販賣第一級毒品，處有期徒刑柒年捌月，扣案蘋果廠牌門號0000000000號行動電話1支、電子磅秤1個、分裝袋24個、玻璃分裝器2支均沒收之；未扣案販賣第一級毒品所得新臺幣伍佰元沒收之，於全部或一部不能沒收或不宜執行沒收時，追徵其價額。 12 即原審附表一編號4-5 108年7月13日14時48分許 臺南市○○區○○路0段000號○○○○汽車 500元之海洛因1包 蘇錦和 乙○○共同販賣第一級毒品，處有期徒刑柒年捌月，扣案海洛因壹包(含包裝袋壹個)沒收銷燬之；扣案蘋果廠牌門號0000000000號行動電話1支、電子磅秤1個、分裝袋24個、玻璃分裝器2支均沒收之；未扣案販賣第一級毒品所得新臺幣伍佰元沒收之，於全部或一部不能沒收或不宜執行沒收時，追徵其價額。 13 即原審附表一編號5-1 108年5月3日12時許 臺南市○○區○○路0段000巷00號○○○旁 1,000元之甲基安非他命1包 林宗賢 乙○○販賣第二級毒品，處有期徒刑叁年捌月，扣案蘋果廠牌門號0000000000號行動電話1支、電子磅秤1個、分裝袋24個、玻璃分裝器2支均沒收之；未扣案販賣第二級毒品所得新臺幣壹仟元沒收之，於全部或一部不能沒收或不宜執行沒收時，追徵其價額。 14 即原審附表一編號5-2 108年5月10日8時50分許(起訴書誤載為8時13分許) 臺南市○○區○○路0段000號○○○○旅館0樓機車停車場 1,000元之甲基安非他命1包 林宗賢 乙○○販賣第二級毒品，處有期徒刑叁年捌月，扣案蘋果廠牌門號0000000000號行動電話1支、電子磅秤1個、分裝袋24個、玻璃分裝器2支均沒收之；未扣案販賣第二級毒品所得新臺幣壹仟元沒收之，於全部或一部不能沒收或不宜執行沒收時，追徵其價額。 15 即原審附表一編號5-3 108年5月24日12時許(起訴書誤載為11時49分許) 臺南市○○區○○路0段000號○○○○旅館0樓機車停車場 1,000元之甲基安非他命1包 林宗賢 乙○○販賣第二級毒品，處有期徒刑叁年捌月，扣案蘋果廠牌門號0000000000號行動電話1支、電子磅秤1個、分裝袋24個、玻璃分裝器2支均沒收之；未扣案販賣第二級毒品所得新臺幣壹仟元沒收之，於全部或一部不能沒收或不宜執行沒收時，追徵其價額。 16 即原審附表一編號5-4 108年5月26日17時50分許(起訴書誤載為17時12分許) 臺南市○○區○○路0段000巷0號○○國小旁 1,000元之甲基安非他命1包 林宗賢 乙○○販賣第二級毒品，處有期徒刑叁年捌月，扣案蘋果廠牌門號0000000000號行動電話1支、電子磅秤1個、分裝袋24個、玻璃分裝器2支均沒收之；未扣案販賣第二級毒品所得新臺幣壹仟元沒收之，於全部或一部不能沒收或不宜執行沒收時，追徵其價額。 17 即原審附表一編號5-5 108年5月30日21時10分許(起訴書誤載為20時35分許) 臺南市○○區○○路0段000巷0號○○國小旁 1,000元之甲基安非他命1包 林宗賢 乙○○販賣第二級毒品，處有期徒刑叁年捌月，扣案蘋果廠牌門號0000000000號行動電話1支、電子磅秤1個、分裝袋24個、玻璃分裝器2支均沒收之；未扣案販賣第二級毒品所得新臺幣壹仟元沒收之，於全部或一部不能沒收或不宜執行沒收時，追徵其價額。 18 即原審附表一編號5-6 108年6月5日12時許 (起訴書誤載為11 時 30分許) 臺南市○○區○○路0段000號○○○○旅館0樓機車停車場 1,000元之甲基安非他命1包 林宗賢 乙○○販賣第二級毒品，處有期徒刑叁年捌月，扣案蘋果廠牌門號0000000000號行動電話1支、電子磅秤1個、分裝袋24個、玻璃分裝器2支均沒收之；未扣案販賣第二級毒品所得新臺幣壹仟元沒收之，於全部或一部不能沒收或不宜執行沒收時，追徵其價額。 19 即原審附表一編號5-7 108年6月16日18時30 分許(起訴書誤載為17 時 50分許) 臺南市○○區○○路0段000號○○○○旅館0樓機車停車場 1,000元之甲基安非他命1包 林宗賢 乙○○販賣第二級毒品，處有期徒刑叁年捌月，扣案蘋果廠牌門號0000000000號行動電話1支、電子磅秤1個、分裝袋24個、玻璃分裝器2支均沒收之；未扣案販賣第二級毒品所得新臺幣壹仟元沒收之，於全部或一部不能沒收或不宜執行沒收時，追徵其價額。 20 即原審附表一編號5-8 108年6月22日19時許 (起訴書誤載為18 時 32分許) 臺南市○○區○○路0段000巷00號○○○旁 1,000元之甲基安非他命1包 林宗賢 乙○○販賣第二級毒品，處有期徒刑叁年捌月，扣案蘋果廠牌門號0000000000號行動電話1支、電子磅秤1個、分裝袋24個、玻璃分裝器2支均沒收之；未扣案販賣第二級毒品所得新臺幣壹仟元沒收之，於全部或一部不能沒收或不宜執行沒收時，追徵其價額。 21 即原審附表一編號5-9 108年6月28日16時10 分許(起訴書誤載為15 時 42分許) 臺南市○○區○○路0段000號中油○○站旁 1,000元之甲基安非他命1包 林宗賢 乙○○販賣第二級毒品，處有期徒刑叁年捌月，扣案蘋果廠牌門號0000000000號行動電話1支、電子磅秤1個、分裝袋24個、玻璃分裝器2支均沒收之；未扣案販賣第二級毒品所得新臺幣壹仟元沒收之，於全部或一部不能沒收或不宜執行沒收時，追徵其價額。 22 即原審附表一編號6-1 108年6月16日17時30分許 臺南市○○區○○○路000號○○○○永康分行前 2,500元之海洛因1包 鄭文聰 乙○○販賣第一級毒品，處有期徒刑柒年拾月，扣案蘋果廠牌門號0000000000號行動電話1支、電子磅秤1個、分裝袋24個、玻璃分裝器2支均沒收之；未扣案販賣第一級毒品所得新臺幣貳仟伍佰元沒收之，於全部或一部不能沒收或不宜執行沒收時，追徵其價額。 23 即原審附表一編號6-2 108年6月18日17時30分許 臺南市○○區○○○路000號○○○○永康分行前 2,500元之海洛因1包 鄭文聰 乙○○販賣第一級毒品，處有期徒刑柒年拾月，扣案蘋果廠牌門號0000000000號行動電話1支、電子磅秤1個、分裝袋24個、玻璃分裝器2支均沒收之；未扣案販賣第一級毒品所得新臺幣貳仟伍佰元沒收之，於全部或一部不能沒收或不宜執行沒收時，追徵其價額。 24 即原審附表一編號6-3 108年6月22日6時許 臺南市○○區○○路0段000號「○○○○○○」 2,500元之海洛因1包 鄭文聰 乙○○販賣第一級毒品，處有期徒刑柒年拾月，扣案蘋果廠牌門號0000000000號行動電話1支、電子磅秤1個、分裝袋24個、玻璃分裝器2支均沒收之；未扣案販賣第一級毒品所得新臺幣貳仟伍佰元沒收之，於全部或一部不能沒收或不宜執行沒收時，追徵其價額。